BELKACEM HERAOUA

Montréal, QC 514-567-7004

belkacem.heraoua@hotmail.com

Profil Professionnel

Je suis un nouveau diplômé en programmation informatique, passionné par le développement d'applications web. Je suis déterminé à fournir des solutions innovantes, à collaborer en équipe et à continuer d'apprendre pour contribuer au succès de votre entreprise. Avec mes compétences techniques solides et ma passion pour les technologies de pointe, je suis prêt à repousser les limites et créer des applications web exceptionnelles. Je suis avide de défis et prêt à m'investir pleinement dans ce domaine qui m'inspire.

Compétences informatiques

- Connaître les concepts de programmation (Front et Back).
- Création de sites et développement d'application web.
- Maîtrise des langages de programmation: HTML, CSS, Javascript, Python, Java, C#, MySQL.
- Gestion des Projets et comprendre des contraintes du projet (délais, budget, attentes).
- Expertise dans l'utilisation des frameworks et outils d'edition de code: React, Next.js, Visuel Studio, Visuel Studio Code, IntelliJ IDEA
- Maîtrise de Node.js et Handelbars pour optimiser les performances côté client et serveur.

Parcours professionnel

Technicien en télécommunications

Février 2023 - Actuel

Bell Solutions Techniques - Emploi permanent

Montréal

- Technicien télécom compétent pour l'installation, la maintenance et la résolution de problèmes.
- Connaissance approfondie des équipements et technologies pour optimiser les réseaux télécom.
- Résolution rapide et efficace des problèmes techniques avec compétences avancées.
- Technicien dévoué à la satisfaction client, travaillant de manière indépendante pour résoudre efficacement les problèmes.

Agent polyvalent

Centre de Villégiature Jouvence

Sherbrooke

- Réalisation des travaux d'impression, de numérisation en fonction des besoins.
- Collaboration avec les autres services pour les besoins de projets et événements spéciaux.
- Installation de matériels et d'équipements informatiques (ordinateur, imprimante, scanner, réseau) et configuration des postes de travail selon les besoins des utilisateurs.

Préposé au service à la clientèle

Mars 2021 - Avril 2022

couche-tard Montréal

• Servir la clientèle, la guider et lui fournir les renseignements sur les produits et s'assurer de sa satisfaction.

Agent de sécurité

Avril 2020 - Février 2021

GardaWord Montréal

 Rédaction de rapports d'incident à destination de mon superviseur immédiat en indiquant les événements rencontrés durant le quart de travail évaluant ainsi l'efficacité de la stratégie de sécurité.

Formation

Diplome d'étude collégiale de l'Ontario : Programmation Informatique

College La Cité, Septembre 2020 - Mai 2022

Ottawa, ON

Licence: Mathematique informatique

Université Abderrahmane Mira de Béjaia, Septembre 2018 - Janvier 2020

Béjaia, ALG

Baccalauréat en sciences expérimentales : sciences expérimentales

Lycee Chouhada Annani, Septembre 2015 - Juillet 2018

Béjaia, ALG

Langue

Français: C1 Anglais: B2

Avancé Intermédiaire supérieur

Projets réalisés

Lien Portfolio:

https://belkacem.netlify.app

Références

Références disponibles sur demande.